【裁判字號】    97,抗,115
【裁判日期】    970214
【裁判案由】    本票裁定
【裁判全文】
臺灣臺北地方法院民事裁定               97年度抗字第115號
抗  告  人  乙○○
相  對  人  台新國際商業銀行股份有限公司
法定代理人  丙○○
代  理  人  甲○○
上列當事人間因本票裁定准許強制執行事件，抗告人對於民國96
年12月25日本院96年度票字第82304號裁定提起抗告，本院裁定
如下：
    主  文
抗告駁回。
抗告程序費用新台幣壹仟元由抗告人負擔。
    理  由
一、按執票人向本票發票人行使追索權時，得聲請法院裁定後強
    制執行，票據法第123條定有明文。本票執票人，依票據法
    第123條規定，聲請法院裁定許可對發票人強制執行，性質
    上係屬非訟事件，此項聲請之裁定及抗告法院之裁定，僅依
    非訟事件程序以審查強制執行許可與否，並無確定實體上法
    律關係存否之效力，如發票人就票據債務之存否有爭執時，
    應由發票人另提起確認之訴，以資解決（最高法院57年台抗
    字第76號判例參照）。
二、本件相對人主張其執有抗告人於民國94年11月24日所簽發之
    本票1紙，金額新台幣（下同）9,000,000元，付款地在臺北
    市，利息按年息3.45％計算，免除作成拒絕證書，到期日96
    年11月30日，詎於到期後經提示僅支付其中部分外，其餘7,
    987,434元未獲付款，為此聲請原法院裁定准予強制執行等
    語，並提出上開本票1紙為證。
三、抗告意旨略以：抗告人前以不動產設定抵押權予相對人，辦
    理分期付款償還貸款，抗告人以往均按期繳款，惟於96年11
    月份因故逾期還款，而抗告人並已預計於本月底前將繳納部
    分款項，相對人於抗告人僅遲繳1期且未經書面催告之情況
    下，即聲請法院裁定拍賣抵押物，顯違金融機構一般正常處
    理程序。為此提起抗告，聲明原裁定應予廢棄云云。
四、經查，系爭本票從形式上觀之，要件並無不合，而抗告人上
    開所稱縱然屬實，亦屬實體上法律關係存否之爭執，揆諸首
    開判例意旨，尚非本件非訟程序所得加以審究。從而，抗告
    意旨指摘原裁定不當，求予廢棄，應無理由，應予駁回。
五、據上論結，本件抗告為無理由，爰依非訟事件法第21條第2
    項、第24條第1項、第46條、民事訴訟法第495條第之1第1項
    、第449條第1項、第78條，裁定如主文。
中    華    民    國    97    年    2     月    14    日
              民事第五庭審判長法      官  薛中興
                              法      官  林麗真
                              法      官  陶亞琴
以上正本係照原本作成。
本裁定除以適用法規顯有錯誤為理由，並經本院許可外，不得再
抗告。如提起再抗告，應於收受後10日內委任律師為訴訟代理人
向本院提出再抗告狀。並繳納再抗告費新台幣1,000元。
中    華    民    國    97    年    2     月    14    日
                              法院書記官  蔡月女


司法院資訊處製作；財團法人民間司法改革基金會備份。
